Inventaris van het archief van de Raad van Beroep voor de Perszuivering, 1947-1951
Nationaal Archief, Den Haag
- Behandeling van beroepen, B.
  - In het bijzonder, II.
    - Stukken betreffende de behandeling van beroepen tegen ontzettingen van recht om in enige journalistieke of leidende niet journalistieke funktie in het perswezen werkzaam te zijn, juli 1947-augustus 1951; 11-98; 88 omslagen
      - Winterwijksche Courant, juli 1947-juni 1949, 34
        J.M. van Amstel, directeur en uitgever, hoofdredacteur.
      - Eindhovensche en Meijerijsche Courant; Nieuwe Brabantsche Courant, juli 1947-juli 1949, 35
        P.P.J.A. van der Putt, commissaris
        C.M. Ploegmakers, commissaris
        A. van Montfoort, commissaris
        H.A.J.M. Snellens, commissaris
        F.J.M. Smits van Oyen, commissaris
        A.F.M. Raymakers, hoofdredacteur, chef-redaktie
        J.D.A. Schils, hoofdredacteur, waarnemend hoofdredacteur.
      - N.V. ter Haar en Schuyt, uitgeefster van de Gecombineerde Geldersche en Zuid-Hollandsche Bladen, later van Het Nieuws en De Teisterbander; Nieuwe Tielsche Courant, juli 1947-juli 1949, 36
        L.H van Loon, uitgever
        L.H. van Loon, uitgever
        E.M.A. ter Haar, commissaris
        H.P. ter Haar, commissaris
        E.M.R. ter Haar, commissaris
        J.G.M. ter Haar, directeur.
      - N.V. Nieuwe Venlosche Courant; Nieuwe Venlosche Courant, juli 1947-aug. 1949, 37
        E.L.Ch.H. Goossens, commissaris
        Mr. F.M.A. Haffmans, commissaris
        C.K.J.M. Receveur, commissaris
        J.G. Bechtold, hoofdredacteur
        Mej. H.C.C.M. Schoenmakers, redactrice.
      - N.V. Hollandsch Noorderkwartier, uitgeefster van Heldersche Courant, Schager Courant en Dagblad van Hollandsch Noorderkwartier, juli 1947 -okt. 1949, 38
        S. Koning, directeur.
      - Groote Provinciale Dagbladpers, juli 1947-nov. 1949, 39
        C. Knijff, correspondent.
      - Haagsche Courant; Schiedamsche Courant, later Delftsche Courant, juli 1947-mrt. 1950, 40
        A.W. Sijthoff, directeur-eigenaar
        Th.G. van der Garden, secretaris der directie
        J.C.A, Coucke, hoofdredacteur
        M. Stavenga, hoofdredacteur.
      - N.V. Drukkerij v/h L.E. Bosch en Zn., uitgeefster van het Utrechtsch Dagblad; Utrechtsch Dagblad juli 1947-apr. 1950, 41
        B.L. Poelstra, technisch leider
        Dr. J.G. Loohuis, hoofdredacteur.
      - Provinciale Drentsche en Asser Courant; De Teisterbander; Arbeiderspers; Dagblad van het Oosten; Provinciale Overijsselsche en Zwolsche Courant; Noordbrabantsche Courant, juli -1947 apr. 1950, 42
        B. Uiterwijk-Winkel, redacteur, hoofdredacteur, Haags correspondent.
      - N.V. Leidsch Dagblad; Leidsch Dagblad; Uitgeversmaatschappij Arnhem N.V., uitgeefster van Arnhemsche Courant juli 1947-mei 1950, 43
        A. de Koster, commissaris
        A.D. de Koster, commissaris
        J.W. Henny, directeur, hoofdredacteur, commissaris en wnd. directeur
        B.W. Menkhorst, hoofdredacteur
        J. Brouwer, stadsredacteur
        A. Poortman, advertentiechef.
      - Algemeen Handelsblad, juli 1947-mei 1950, 44
        H. de Boon commissaris
        Mr. M.J. Bos, commissaris
        Mr. C.P. van Eeghen, commissaris
        Jhr. J. Six van Hillegom, commissaris
        Mr. H.M. Planten, directeur
        Mr. J.A. de Groot, secretaris van de directie en van de hoofdredactie
        F.C.H. Meeuwsen, chef-redaktie buitenland
        Prof.dr.ir. M.D. Dijt, chef-redaktie economie en financiën
        H. Bos, redacteur
        Dr. T. Volker, medewerker
        J.H. Dieters, chef advertentieafdeling
        J.G.J. Nieuwenhuis, kunstcorrespondent.
      - N.V. Uitgeversmaatschappij Neerlandia; Limburger Koerier; Dagblad voor Noordbrabant en Zeeland, juli 1947-nov. 1950, 45
        Mr. H.W. Vink, commissaris
        Mr. P. de Wilde, commissaris
        Dr. Th. Strengers, commissaris
        Drs. H.J.A. Hermens, adjunct-directeur
        H.A.R. van den Broeck, hoofdredacteur
        A.W.A. van den Eelaart, redacteur
        J.H.P. Jacobs, redacteur
        Dr. J.E.A. van de Poel, hoofdredacteur
        J.A.H.M. van Schijndel, hoofdredacteur
        E.H.B. Brader
        V.G.A. Willems
        H.G.H. Mars.
      - C.V. Dagblad en Drukkerij Nieuwe Tilburgsche Courant; Tilburgsch Dagblad v/h Antoine Arts; Nieuwe Tilburgsche Courant, juli 1947-febr. 1952, 46
        L.J.J. Arts, vennoot en hoofdredacteur
        Dr. A.C.B. Arts, vennoot en hoofdredacteur
        G.P.J. van Beek, hoofdredacteur en redacteur
        J.H.A. Holthuizen, hoofdredacteur
        W.P. Hoogstraten, Haags correspondent.
      - De Zeeuw, aug. 1947-febr. 1949, 47
        A. de Lange, hoofdredacteur.
      - Nieuwsblad van Deurne; Nieuwe Venlosche Courant, okt. 1947-mrt. 1949, 48
        W.A.M. van Heugten, hoofdredacteur, redacteur buitenland.
      - Provinciale Geldersche en Nijmeegsche Courant, sept. 1947-aug. 1949, 49
        I. van der Wilt, hoofdredacteur
        G. Plantema, redacteur.
      - N.V. Eerste Soester Electrische Drukkerij, uitgeefster van Nieuwsblad voor Soest en Baarn; Nieuwsblad voor Soest en Baarn, okt. 1947-juli 1951, 50
        A.P. Iburg, commissaris
        Ir. J.B. Iburg, commissaris
        N.A. Iburg, commissaris
        J.J. Immerzeel, directeur
        C. Haver, hoofdredacteur.
      - De Schouw, nov. 1947-sept. 1948, 51
        F. Delboy, medewerker.
      - N.V. Drukkerij en Uitgeversmaatschappij De Arbeiderspers; It Fryske Folk; Volksblad voor Gelderland; Uitgeverij Nationaal Front; Arbeid; Het Volk; Weekblad Wij; Volksblad voor Friesland; De Waag, Sport, De Stormvlag, Het Blad in de Volksche Idee, dec. 1947-april 1949, 52-53
        Th. Rademakers, rayon-directeur
        C.A. de Roo, rayon-directeur, medewerker en redacteur
        G.J. Zwertbroek, chef-redacteur, directeur
        G.P.J. van Overbeek, hoofdredacteur, hoofdredacteur
        G.F. Roosenschoon, redacteur
        M.F. Franca, hoofdredacteur
        S.J. van der Molen, hoofdredacteur, redacteur
        P.A. van Gastel, redacteur buitenland
        H.F.G. Koch, medewerker
        A. van der Vlies, hoofd
        P.J.Th. Schuhmacher, hoofd.
        - Bestanddeel 1, 52
        - Bestanddeel 2, 53
      - Utrechtsch Nieuwsblad, dec. 1947-mei 1949, 54
        Dr. A. de Graaff, hoofdredacteur
        H.M.A.N. Koemans, hoofdredacteur.
      - De Nederlandsche Journalist; De Pers, dec. 1947-juli 1949, 55
        J.A.A. Learbuch, hoofdredacteur.
      - Drukkerij De Arend, uitgeefster van de Koerier; De Koerier, jan. 1948-mrt. 1949, 56
        C.A. van Bodegraven, mede-firmant
        H.H.F.I. Hol, redacteur
      - Grebbe- en Veluwepost, febr.-sept. 1948, 57
        C. Huisman, hoofdredacteur.
      - De Nieuwe Koerier, mei 1948-febr. 1949, 58
        A.J.J. Scheepers, uitgever.
      - Dagblad van het Zuiden, mei 1948-mei 1949, 59
        H.M. Wijnhoven, waarnemend hoofdredacteur.
      - De Gil, mei 1948-mrt. 1950, 60
        W.H.M. van den Hout, medewerker
        H.A. Seyffardt, medewerker.
      - Oprechte Ommer Courant; Het Nieuws, mei 1948-sept. 1950, 61
        A. van Eerten, uitgever.
      - N.V. Nieuwe Rotterdamsche Courant, juni 1948-jan. 1949, 62
        W. Pluygers, bedrijfschef.
      - Stichting De Waag, uitgeefster van het weekblad De Waag, juni 1948-nov. 1949, 63
        Prof.Mr. J. van Loon, bestuurslid
        J.G. Korsten, bestuurslid
        Jhr. J.A.H. van der Does, bestuurslid.
      - Weesper Courant; Nationale Dagblad; Arbeid, juni 1948-dec. 1950, 64
        J.G. Wijnand, redacteur, correspondent.
      - Uitgeversmaatschappij J. Noorduyn en Zn. N.V.; Gorinchemsch Nieuwsblad, juli 1948-april 1950, 65
        G. Naeff, directeur
        A. Roza, hoofdredacteur.
      - aug. 1948-febr. 1949, 66
        J. Kuiper, fotograaf.
      - Volksche Wacht, aug. 1948-dec. 1949, 67
        Ir. H.J. van Houten, hoofdredacteur.
      - Westlandsche Courant De Schouw, sept. 1948-juni 1949, 68
        D.F.H. Sampimon, hoofdredacteur, redactiesecretaris.
      - Algemeen Nederlandsch Persbureau, sept. 1948-juni 1949, 69
        H.C.L. Nelissen, redacteur-verslaggever
        Mr. M.C. Godschalk, redacteur buitenland
        H.J.W. Oostenbrink, redacteur-buitenland
        J.E. Valk, verslaggever
        J. Hobbel, verslaggever
        Th. Koemans, correspondent.
      - Volk en Vaderland; persdienst N.S.B.; De Schouw; De Waag; Nieuw Nederland, sept. 1948-okt. 1949, 70
        H. Plaizier, redacteur medewerker
        H.M. Klomp, redacteur
        J. Lammertse, redacteur medewerker.
      - v.o.f. Germs, uitgeefster van Doesburgsche Courant, later geheten Oost Geldersche Volksbode en De Geldersche IJsselbode, okt. 1948-juni 1949, 71
        D.W.H. Germs, directeur.
      - Het Nationale Dagblad, okt. 1948-nov. 1949, 72
        M.Th.M. van den Broek, correspondent
        G.A.H. Leenen, medewerker.
      - Deutsche Zeitung in den Niederlanden, nov. 1948-mei 1949, 73
        J.H. Schutte, medewerker.
      - Grebbe- en Veluwepost, nov. 1948-juli 1949, 74
        E.M. Looyen, drukker en uitgever.
      - De Misthoorn, nov. 1948-dec. 1949, 75
        J. Nijsse, hoofdredacteur.
      - Schiedamsche Courant; Nederlandsche Correspondentiedienst; Nationaal Dagblad; N.V. Verenigde Persbureaux, nov. 1948-dec. 1949, 76
        G.J. Lensink, redacteur
        W.H. Streng, medewerker zakelijk leider.
      - Westerkwartier en Noorderveld, december 1948, 77
        H.J. Bronsema, medewerker.
      - De Nationaal-Socialistische Vrouw, dec. 1948-mei 1949, 78
        Mevr. A.H. Dona-Albertz, hoofdopstelster.
      - Berlijnsche Koerier, dec. 1948-juli 1949, 79
        A.J. Verbeek van der Sande, hoofdredacteur.
      - Nationale Dagblad; De Schouw; Maandblad der Nederlandsch-Duitsche Kultuurgemeenschap, dec. 1948-okt. 1949, 80
        H. Buys, medewerker.
      - Nederlandsch Christelijk Persbureau; Evangelie en Volk, dec. 1948-sept. 1950, 81
        Dr. H.W. van der Vaart Smit, hoofdredacteur-directeur; hoofdredacteur.
      - januari-mrt. 1949, 82
        V.C.P. Meeussen, fotograaf.
      - N.S.B. fotodienst, januari-mei 1949, 83
        J.Chr.M. Otto, fotojournalist.
      - Twentsch Dagblad Tubantia; Dagblad van het Oosten, jan. 1949-nov. 1950, 84
        S.G.Brusse, persfotograaf.
      - N.V. Internationale Cliché-fabrieken Pax Holland, februari-okt. 1949, 85
        J.F.P.W.G. Meersmans, mede-directeur.
      - Residentiebode, april-juni 1949, 86
        W.F. Schimmel, journalist.
      - De Weg, mei-november 1949, 87
        J.A. Semeyn, redactie-assistent.
      - Het Vrije Woord, juni-november 1949, 88
        P.Ch.J. Kiès, medewerker.
      - De Daad; Arbeidsfront; Volk en Vaderland; Arbeid, juli-september 1949, 89
        E. Smith, hoofdredacteur, verslaggever, medewerker.
      - De Gooi- en Eemlander, september-dec. 1949, 90
        A.A.L. Graumans, hoofdredacteur.
      - Storm S.S.; De Landwachter; Hamer; De Waag, dec. 1949-juni 1950, 91
        E.J. Modderman, redacteur, hoofdredacteur, medewerker.
      - De Jonge Landstand; Volk en Bodem, december 1949, 92
        K. Sierksma, hoofdredacteur medewerker.
      - Dagblad van het Zuiden, december 1949, 93
        J.J.P. Creyghton, hoofdredacteur.
      - Persbureau Europa-Press; Storm S.S.; De Waag; De Zakenwereld, januari-juni 1950, 94
        H.J. Otto, hoofdredacteur-directeur, medewerker.
      - De Opstand, febr. 1950-aug. 1951, 95
        Dr. H.A. Pulles, hoofdredacteur.
      - Arbeiderspers; Nationale Dagblad, maart-mei 1950, 96
        R. Visser, redacteur werkzaam bij.
      - Deutsche Zeitung in den Niederlanden, mei-juli 1950, 97
        J. Stigter, correspondent.
      - Haagsche Post, okt. 1950-mei 1951, 98
        H.W.J. Doorn, hoofdredacteur.
    - Stukken betreffende de behandeling van beroepen tegen verboden een persorgaan uit te geven onder een bepaalde naam, mei 1948-juli 1949; 99-100; 2 omslagen
      - Ons Weekblad, mei 1948-juli 1949, 99
      - Huis aan Huis, later samengevoegd met de Brummensche Courant tot De IJsselstreek, juni 1948-juni 1949, 100
    - Stukken betreffende de behandeling van beroepen tegen weigeringen een certificaat van geen bezwaar te verlenen, oktober 1947-juni 1950; 101-111; 11 omslagen
      - Ir. A.W. Ausems, okt. 1947-april 1949, 101
      - M.J.A. Artz, nov. 1947-sept. 1948, 102
      - J.D. Becking, dec. 1947-okt. 1948, 103
      - J.P. Bakker, mrt. 1948-sept. 1949, 104
      - Pax-Holland, juli 1948-juni 1949, 105
        W.P. Zeylemaker, persfotograaf.
      - Uitgeversmaatschappij Neerlandia, juli 1948-juli 1949, 106
        J.L.A. Zwarts, redacteur.
      - Polygoon N.V., later overgenomen door het Centraal Nederlandsch Fotobureau, aug. 1948-dec. 1949, 107
        J. Zeylemaker, persfotograaf.
      - Arnhemsche Courant, juli-okt. 1949, 108
        A.J. Hagens, redacteur.
      - Ds. E.H. Grolle, journalist, okt. 1949-juni 1950, 109
      - radio-omroep, januari-juni 1950, 110
        B.J. Eenhoorn, letterkundig redacteur.
      - J.C. Oversteegen, januari-juni 1950, 111
    - Stukken betreffende de behandeling van het advies van de Commissie voor de Perszuivering om over te gaan tot vordering in eigendom van een aantal goederen van N.V. de Residentiebode, mei 1948-juni 1950; 112; 1 omslag
    - Stukken betreffende de behandeling van beroepen tegen ontzettingen van recht om in enige journalistieke of leidende niet journalistieke funktie in het perswezen werkzaam te zijn en tegen verboden een persorgaan uit te geven onder een bepaalde naam, juli 1947-september 1954; 113-118; 6 omslagen
      - Drukkerij en Uitgeversbureau van Lonkhuyzen, uitgeefster van De Zeister Courant (naamsverbod), juli 1947-nov. 1948, 113
        J. van Lonkhuyzen, firmant.
      - N.V. Drukkerij Het Westland; Westlandsche Post (naamsverbod), juli 1947-dec. 1948, 114
        Th. Habraken, directeur
        J.B. Schouwink, medewerker.
      - Grafische bedrijven Damiate; Oprechte Haarlemsche Courant; Haarlemsche Courant (naamsverbod);Haarlemsch Dagblad, juli 1947-juni 1949, 115
        K. Jonkheid, lid Raad van Toezicht
        Mr. G. Jansen, lid Raad van Toezicht
        A.D. Huysman, lid Raad van Toezicht
        P.W. Peereboom, directeur
        P.A. Mees, directeur
        J. Casparis v.d. Laag, redacteur
        B.S. Korsten, redacteur.
      - Het Nieuwsblad voor het eiland IJsselmonde; De Alblasserdammer, (naamsverbod) later gefuseerd met de Schoonhovensche Courant; Nieuwsblad voor de Alblasserwaard, de IJssel- en Lekstreek en IJsselmonde, juli 1947-juli 1949, 116
        G.M. van Gent, uitgever.
      - Dagblad van Rotterdam en Dordrechtsche Courant; Nieuwe Rotterdamsche Courant; Maandagochtendblad (naamsverbod); Dagblad van Rotterdam (naamsverbod); N.V. Dagblad van Rotterdam (naamsverbod: Dordtsche Courant en Dagblad van Gouda), juli 1947-sept. 1951, 117
        Mr. J.L.V.A. Huyts, hoofdredacteur
        J. van der Zee, hoofdredacteur
        Drs. G. de Bruyn, redacteur
        O.H.B. Kniep, hoofdredacteur, plv. hoofdredacteur
        J.H. Mackenzie, verslaggever
        H.J.M. Frohn, directeur.
      - De Graafschapsbode N.V. Uitgeversmaatschappij (naamsverbod), maart-november 1948, 118
        K.E. Aartsma, waarnemend hoofdredacteur
        C. Misset.
    - Stukken betreffende de behandeling van beroepen tegen ontzettingen van recht om in enige journalistieke of leidende niet journalistieke funktie in het perswezen werkzaam te zijn en tegen verboden een persorgaan uit te geven onder een bepaalde naam en tegen beschikkingen, waarbij de Persraad voorziet in het bestuur van een onderneming door het aanstellen van een bewindvoerder, N.V. Dagblad De Gooi- en Eemlander (aanstelling bewindvoerder); De Gooi- en Eemlander (naamsverbod); juli 1947-juli 1949; 119; 1 omslag
      B.H.H. Klene, directeur
      Mr. F.B.C. Oldevelt, commissaris
      H.H. van Calkar, hoofdredacteur
      Ir. H. Heinen, hoofdredacteur
    - Stukken betreffende de behandeling van beroepen tegen ontzettingen van recht om in enige journalistieke of leidende niet journalistieke funktie in het perswezen werkzaam te zijn en van het advies van de Commissie voor de Perszuivering om over te gaan tot vordering in eigendom van een aantal goederen, N.V. Agrarische Pers; Drentsch Nieuwsblad; Nieuwsblad voor Kampen; Nieuwsblad voor Overijssel; De Meerbode; Nederlandsche Landstand; Drentsch Dagblad; Drentsch Nieuwsblad; Deutsche Zeitung in den Niederlanden; Uitgeverijen Volk en Bodem en Landstand, uitgeefsters van Volk en Bodem, de Landstand, De Jonge Landstand, de Landstand voor de Visschers, de Stalbezem, later genoemd de Stallantaarn; Uitgeverij Volk en Bodem; Volk en Bodem; Agrarische Post; De Waag; De Landstand en de Jonge Landstand; Agrarisch Nieuwsblad, Drentsch Dagblad, Drentsch Nieuwsblad, Nieuwsblad voor Overijssel, Steenwijker Courant.; juni 1948-oktober 1950; 120-121; 2 omslagen
      A. Seton, directeur
      W.J.C. Müller, bedrijfsleider
      J.W. Leurdijk, advertentiechef.
      H.J. van der Beek, redacteur
      G.W. Comello, medewerker, redacteur
      A. Kamping, stadsredacteur correspondent
      E.J. Roskam, firmant
      O.F.J. Damave, directeur
      J.J. Bongenaar, algemeen leider, redacteur, medewerker
      W. de Groot, algemeen leider
      W. Geldof, medewerker
      Th. Vos, redacteur.
      - Bestanddeel 1, 120
      - Bestanddeel 2, 121
    - Stukken betreffende de behandeling van beroepen tegen ontzettingen van recht om in enige journalistieke of leidende niet journalistieke funktie in het perswezen werkzaam te zijn en tegen verboden een persorgaan uit te geven onder een bepaalde naam en van het advies van de Commissie voor de Perszuivering om over te gaan tot vordering in eigendom van een aantal goederen, juli 1947-september 1950; 122-125; 4 omslagen
      - N.V. Rotterdamsch Nieuwsblad (naamsverbod en vordering in eigendom); Rotterdamsch Nieuwsblad; Dordrechtsch Nieuwsblad (naamsverbod) Goudsche Courant (naamsverbod); Dordrechtsch Nieuwsblad. juli 1947-juni 1949, 122
        Mevr. L.J.A. Sijthoff-Bresson, commissaris
        Mevr. L.A. Evers-Sijthoff, commissaris
        Mej. A.M.F. Sijthoff, commissaris
        Mevr. C. Kars-Sijthoff, commissaris
        Mr. J. Kars, directeur
        L. Evers, directeur
        H.W. Eldermans, wnd. hoofdredacteur
        J.G. Weyster, hoofdredacteur
        G. van Oostrum, beheerder-directeur.
      - N.V. Dagblad De Telegraaf; Dagblad De Telegraaf; De Courant Het Nieuws van den Dag; De Telegraaf (naamsverbod) De Courant Het Nieuws van den Dag (naamsverbod); N.V. Drukkerij Elsevier, juli 1947-sept 1949, 123-124
        F.H.J. Holdert, directeur
        J.M. Goedemans, hoofdredacteur
        D.A. Anema, redacteur
        C.J. Tonneman, fung. hoofdredacteur
        J.Z. van den Berg, redacteur
        G. de Ridder, procuratiehouder.
        - Bestanddeel 1, 123
        - Bestanddeel 2, 124
      - N.V. Leeuwarder Courant; N.V. Leeuwarder Nieuwsblad, uitgeefster van Leeuwarder Nieuwsblad, later gefusioneerd met Leeuwarder Courant tot Friesche Courant; N.V. Nieuwsblad van Friesland, N.V. Leeuwarder Nieuwsblad; Nieuwsblad van Friesland (naamsverbod), juli 1947-sept. 1950, 125
        Mr. A. Kluyver, commissaris
        Mr. J. Sprenger, directeur
        Mr. M.E. Hepkema, directeur
        Ir. A.G. de Koningh, commissaris
        J. Bruinsma, redacteur.
    - Stukken betreffende de behandeling van beroepen tegen verboden een persorgaan uit te geven onder een bepaalde naam en van het advies van de Commissie voor de Perszuivering om over te gaan tot vordering in eigendom van een aantal goederen, N.V. Uitgeversmaatschappij Neerlandia (vordering in eigendom), uitgeefster van Dagblad van Noord-Brabant en Zeeland (naamsverbod), Limburger Koerier (naamsverbod).; maart 1948-september 1949; 126; 1 omslag
- Diversen, C.
  - Artikel in "De Groene Amsterdammer" van 6 december 1947 inzake de perszuivering, met ingekomen aanbiedingsbrief, 127; 2 stukken